【裁判字號】    98,上訴,2099
【裁判日期】    990624
【裁判案由】    違反槍砲彈藥刀械管制條例
【裁判全文】
臺灣高等法院臺中分院刑事判決        98年度上訴字第2099號
上  訴  人
即  被  告  丙○○
選任辯護人  洪永叡律師
上列上訴人即被告因違反槍砲彈藥刀械管制條例案件，不服臺灣
南投地方法院97年度訴字第585號中華民國98年8月12日第一審判
決（起訴案號：臺灣南投地方法院檢察署97年度偵字第1184號）
，提起上訴，本院判決如下：
    主  文
原判決撤銷。
丙○○未經許可，持有可發射子彈具殺傷力之改造手槍，累犯，
處有期徒刑參年壹月，併科罰金新臺幣參萬元，罰金如易服勞役
，以新臺幣壹仟元折算壹日。扣案如附表編號一、二所示之物，
均沒收。
    犯罪事實
一、丙○○曾於民國95年間犯偽造文書罪，經本院以95年度上訴
    字第1252號判處有期徒刑6月，得易科罰金確定，於96年4月
    10日繳清罰金而執行完畢。明知可發射子彈具有殺傷力之改
    造手槍、子彈及經公告屬槍砲主要組成零件之槍管，均為槍
    砲彈藥刀械管制條例所規定列管之違禁物，非經主管機關許
    可，不得無故持有，竟基於非法持有上開違禁物之犯意，於
    97年3月4日12時5分許前之97年間某日，在不詳地點，未經
    許可，而同時持有仿SIG SAUER廠P220型半自動手槍製造之
    槍枝，車通金屬槍管內阻鐵而成，可供擊發適用子彈使用，
    具殺傷力之改造手槍1支（槍枝管制編號：0000000000號）
    ，與具殺傷力口徑12 GAUGE制式霰彈12顆、非制式子彈2顆
    （上開霰彈及子彈均經試射擊發，而皆已不具殺傷力），及
    經公告屬槍砲主要組成零件之土造金屬槍管1支，並將上開
    改造手槍1支、非制式子彈2顆置於其位在南投縣草屯鎮○○
    路○段143號住處2樓客廳之沙發下，口徑12 GAUGE制式霰彈
    12顆、土造金屬槍管1支則存放在1個非其所有之綠色皮包內
    ，置於上開住處2樓客廳沙發旁牆角。嗣為警持臺灣南投地
    方法院所核發之搜索票，於97年3月4日12時5分許，前往其
    上述住處執行搜索，扣得前開改造手槍、制式霰彈、非制式
    子彈及土造金屬槍管等物，而查獲上情。
二、案經臺中縣警察局移送臺灣南投地方法院檢察署檢察官偵查
    起訴。
    理  由
壹、證據能力部分：
一、按法院或檢察官依刑事訴訟法第208條規定囑託醫院、學校
    或其他相當之機關、團體為鑑定時，祇須其以言詞或書面提
    出之鑑定報告，符合刑事訴訟法第206條第1項、第208條所
    規定之形式要件，即具有證據能力，此即屬於刑事訴訟法第
    159條第1項所稱「法律有規定」之特別情形。次按刑事訴訟
    之鑑定，為證據調查方法之一種，係指由具有特別知識經驗
    之人或機關，就特別需要特殊知識經驗之事項，予以鑑識、
    測驗、研判及斷定，供為法院或檢察官認定事實之參考。刑
    事訴訟法第198條規定：「鑑定人由審判長、受命法官或檢
    察官就下列之人選任一人或數人充之：一、就鑑定事項有特
    別知識經驗者。二、經政府機關委任有鑑定職務者。」第20
    8第1項前段規定：「法院或檢察官得囑託醫院、學校或其他
    相當之機關、團體為鑑定」即本此旨。是上級檢察機關首長
    基於辦案實務需要，函示指定某類特殊案件之待鑑事項，囑
    託某一或某些特別具有該項專門知識經驗之機關，予以鑑定
    ，並非法所不許。從而，警察機關逕依該函示辦理，按諸檢
    察一體及檢察官指揮調、偵查之原則，難認於法不合（最高
    法院96年度台上字第4177號判決意旨參照）。查本件扣案之
    改造手槍、制式霰彈、非制式子彈及土造金屬槍管等物，經
    內政部警政署刑事警察局（下稱刑事警察局）鑑定後，由該
    局所出具之97年4月29日刑鑑字第0970045825號鑑驗書（見
    偵查卷第33至37頁），係由警察機關依照上級檢察機關首長
    函示指示（查刑事警察局係經臺灣高等法院檢察署檢察長概
    括選任為有關槍砲、彈藥及火藥殘跡之鑑定機關）送請該局
    進行鑑定所得之結果，並已載明其鑑定方法與鑑驗之結果，
    而符合鑑定報告之法定記載要件；另該局97年7月3日刑鑑字
    第0970095296號函暨檢附之鑑定書（見原審卷第31至34頁）
    、內政部97年8月14日內授警字第0970871152函（見原審卷
    第68頁），則均為原審囑託各該機關所為之書面鑑定報告；
    參照上開說明，均有證據能力。
二、次按照相機拍攝之照片，係依機器之功能，攝錄實物形貌而
    形成之圖像，除其係以人之言詞或書面陳述為攝取內容，並
    以該內容為證據外，照片所呈現之圖像，並非屬人類意思表
    達之言詞或書面陳述，當不在刑事訴訟法第159條第1項所規
    定「被告以外之人於審判外之言詞或書面陳述」之範圍內，
    其有無證據能力，自應與一般物證相同，端視其取得證據之
    合法性及已否依法踐行證據之調查程序，以資認定（最高法
    院97年度台上字第3854號判決意旨參照）。查本案附卷之查
    獲現場及扣押物等照片，雖非供述證據，而無傳聞法則之適
    用，但上開照片乃警方查獲上訴人即被告丙○○（下稱被告
    ）後，依法利用相機採證而拍攝取得，與被告之犯罪事實具
    有關聯性，被告及選任辯護人復不爭執其取得之合法性，並
    經本院依法對當事人提示並告以要旨而踐行調查程序，故有
    證據能力。
三、被告提起上訴後，爭執其部分警詢、部分檢察官訊問時之供
    述不具證能力。惟其於97年3月4日受警詢及偵訊之錄音錄影
    光碟，經本院均予勘驗後，在警詢部分之勘驗結果為：「一
    、警員詢問被告之過程，係採一問一答之方式，此有全程錄
    音錄影。二、本次警員詢問被告之時間全程約67分鐘。三、
    警方詢問被告之過程中，未見有使用強暴、脅迫、利誘、詐
    欺、疲勞訊問或其他不正方法。四、在全部詢答之過程中，
    被告並未向警方表示有精神不濟或其他精神上有障礙之情形
    ，而請求警方暫緩詢問或免予詢問。五、在全部詢答過程中
    ，被告能專注正常應答，並無精神不振，或不解題意而出現
    呆滯未予回答之情形。六、被告在受訊問之過程中，有觀看
    電腦螢幕、注意警員製作筆錄之內容。七、被告受詢問之全
    部內容即如上開勘驗所得之譯文所示。」；另97年3月4日之
    偵訊部分，勘驗結果則為：「一、檢察官詢問被告之過程，
    採一問一答，有全程錄音錄影。二、檢察官詢問被告之時間
    全程約五分鐘。三、檢察官詢問被告之過程中，並無使用強
    暴、脅迫、利誘、詐欺、疲勞訊問或其他不正方法。四、被
    告受檢察官詢問之全程，始終站立，未見有打哈欠或精神不
    濟之情形。五、檢察官訊問被告之全部內容，即如上開勘驗
    所得之譯文所示。」以上有本院之勘驗筆錄附卷可稽（見本
    院卷第53至60頁）。是上開實施刑事訴訟程序之公務員並無
    任何違背法定程序以取得被告自白之情形，被告於警詢及偵
    訊時之供述，容非出於不正方法所取得，此先予敘明。又其
    上開於警詢及偵訊時之部分自白，因有其他佐證可認屬實（
    詳待後述），故此等與事實相符之自白，具有證據能力。
四、復按被告以外之人於審判外之陳述，雖不符刑事訴訟法第15
    9條之1至同條之4之規定，而經當事人於審判程序同意作為
    證據，法院審酌該言詞陳述或書面陳述作成時之情況，認為
    適當者，亦得為證據；當事人、代理人或辯護人於法院調查
    證據時，知有第159條第1項不得為證據之情形，而未於言詞
    辯論終結前聲明異議者，視為有前項之同意；乃該法第159
    條之5所明定。除上述各節外，本件在下列判決理由中所載
    被告以外之人於審判外所為陳述經援引為證據者（包括各項
    書證），因檢察官、被告及選任辯護人於本院辯論終結前，
    對於證據能力均不爭執，本院審酌各該證據作成時之狀態，
    也無非法取得之情形，且適合作為本案之證據使用，亦均有
    證據能力。
五、扣案之改造手槍1支（槍枝管制編號：0000000000號）、制
    式霰彈12顆、非制式子彈2顆及土造金屬槍管1支等物，並非
    供述證據，而無傳聞法則之適用。惟上開扣押物乃警方持搜
    索票於前述時地執行搜索後所合法扣得，且與本件案情具有
    關聯性，自亦有證據能力。
貳、實體方面：
一、訊據被告丙○○雖不爭執警方持搜索票於前述時間在其住處
    扣得本件改造手槍、霰彈、非制式子彈與土造金屬槍管等物
    ，且槍枝、霰彈及非制式子彈等物經鑑定均具殺傷力，土造
    金屬槍管1支則係經公告之槍砲主要組成零件，亦知悉非經
    許可，不得持有上開違禁物等情節；惟矢口否認前揭犯行，
    辯稱：其警詢、偵訊時之陳述，與事實不符，不具證據能力
    ，又上開違禁物非其所有，其亦不知何以在住處中被扣得上
    開違禁物，但存放霰彈及土造金屬槍管之綠色皮包1個乃先
    前之房客林瑞彬所有，此業經其向林瑞彬之女友許雅玲求證
    無誤，另同為房客之甲○○也可證明該綠色皮包為林瑞彬所
    有，復參林瑞彬及許雅玲於原審之證詞，可知林瑞彬因案為
    警逮捕後，遺留許多物品未拿走，原審未詳細釐清，即為其
    不利之判決，顯有不當云云。選任辯護人則為被告辯護略以
    ：被告住處為5樓之整棟建築，分前半段與後半段，其中3至
    5樓之後半段經被告及其母陳對出租房間給他人使用，且與
    被告所使用之前半段仍可相通，而林瑞彬、許雅玲及甲○○
    均曾租住過，與其等之友人均可出入使用，則扣案之槍彈等
    物，能否認係被告所有，顯有疑義；又林瑞彬曾有槍砲案件
    之前科，被告則無，且許雅玲於原審證述其並未到林瑞彬之
    租住處替林瑞彬整理物品，此或係許雅玲知悉林瑞彬留有扣
    案之槍彈等物，不欲招惹麻煩所致，故扣案槍彈極可能為林
    瑞彬所有；倘認被告有將林瑞彬所留下之扣案槍彈從其租住
    之房間移到二樓之扣案地點，則被告亦僅係將之移到二樓放
    置，本身並無持有或代為保管之意，亦未將扣案槍彈置於自
    己實力支配之下，應不構成犯罪等語。
二、本院查：
  (一)警方持臺灣南投地方法院所核發之搜索票，於97年3月4日12
    時5分許，至被告前揭住處執行搜索，而在其2樓客廳之沙發
    下，扣得手槍1支、子彈2顆，另在該客廳沙發旁牆角發現綠
    色皮包1個，又從該皮包內扣得霰彈12顆、槍管1支等情節，
    業據本案承辦警員乙○○於本院審理時到庭結證在卷（見本
    院卷第95頁），並經本院勘驗警方執行搜索扣押時所當場拍
    攝之錄音錄影光碟無誤，製有勘驗筆錄附卷可參（見本院卷
    第74至75頁），復有卷附臺灣南投地方法院搜索票影本、台
    中縣警察局搜索扣押筆錄、扣押物品目錄表等各1份、搜索
    現場與扣案物照片共13張（以上見警卷第8至12、14至16、2
    0至23頁）及上述扣押物在案可為佐證；且被告於97年3月4
    日警詢時亦坦承扣案之手槍1支、子彈2顆乃從其住處2樓客
    廳沙發底下起獲，另霰彈12顆、槍管1支則是在2樓客廳沙發
    旁牆角之綠色小皮包內所起獲等語（見警卷第3頁），於同
    日為檢察官訊問時，仍供認警方確實在其住處扣得上述槍、
    彈及槍管等物（見偵查卷第5頁），此等自白因與前開從其
    他方面調查所得之事證相符，顯屬事實，故亦可採為證據。
    從而，警方確係於97年3月4日12時5分許，在被告前開住處
    內，扣得手槍1支、子彈2顆、霰彈12顆及槍管1支等物，要
    無疑義。
  (二)而前揭扣案物經送請刑事警察局以檢視法、性能檢驗法、試
    射法等方法加以鑑定後，鑑定結果為：「一、送鑑手槍壹枝
    （槍枝管制編號0000000000號），認係改造手槍，由仿SIG
    SAUER廠P220型半自動手槍製造之槍枝，車通金屬槍管內阻
    鐵而成，擊發功能正常，可供擊發適用子彈使用，認具殺傷
    力。二、送鑑子彈壹拾貳顆，認均係口徑12 GAUGE制式霰彈
    ，採樣肆顆試射，均可擊發，認具殺傷力。三、送鑑子彈貳
    顆，認均係非制式子彈，由口徑8mm制式空包彈組合直徑約7
    .1±0.5mm金屬彈頭而成，採樣壹顆試射，可擊發，認具殺
    傷力。四、送鑑槍管壹枝，認係土造金屬槍管。」此有該局
    97年4月29日刑鑑字第0970045825號槍彈鑑定書1份附卷可憑
    （見偵查卷第33至37頁）。又上開未經試射之制式霰彈8顆
    、非制式子彈1顆，經刑事警察局再予鑑定之結果為「(一)8mm
    改造子彈2顆，其中未試射子彈1顆，經試射，可擊發，認具
    殺傷力。(二)制式霰彈12顆，其中未試射霰彈8顆，經試射，
    可擊發，認具殺傷力」亦有該局97年7月3日刑鑑字第097009
    5296號函及檢附之照片在卷足明（見原審卷第31至34頁）。
    再者，扣案之土造金屬槍管1支，確係內政部86年11月24日
    台（86）內警字第8670683號公告之槍砲主要組成零件乙節
    ，則有內政部97年8月14日內授警字第0970871152號函在卷
    足按（見原審卷第68頁）。是以，警方在被告住處扣得之改
    造手槍1支、非制式子彈2顆、霰彈12顆及土造金屬槍管1支
    等物，俱係槍砲彈藥刀械管制條例所規定列管，非經許可，
    不得無故持有之違禁物。
  (三)關於前揭違禁物之來源，被告及其選任辯護人迭稱乃先前在
    此租住之房客林瑞彬所有云云，有如前述。然除林瑞彬業已
    到案，而於檢察官訊問及原審審理時一再具結否認此事，並
    證稱其未委託被告保管任何物品，前開綠色皮包1個亦非其
    所有，其所有之皮包為黑色等語外（見偵查卷第16至17頁、
    原審卷第113至115頁）；證人即前為林瑞彬女友之許雅玲亦
    於原審具結證述：當初林瑞彬因案被捕後，曾請其幫忙整理
    留在租屋處之物，惟其未前去處理，也不曾見過林瑞彬持有
    槍枝或持用綠色皮包，但見過林瑞彬拿黑色皮包等語（見原
    審卷第110至112頁），而與林瑞彬所言者，尚相契合，未見
    有何矛盾或明顯之瑕疵可指；還有被告所聲請調查之證人甲
    ○○也於本院結證稱：其於95年3月前後，並未租住在南投
    縣草屯鎮○○路○段143號3樓，只曾於97年4月間向被告借住
    該址約1週左右，其不識林瑞彬，不曾見過裝放前開霰彈及
    土造金屬槍管之綠色皮包，許雅玲也未提過該綠色皮包等語
    （見本院卷第93至94頁）；依其等所言，均不足認定林瑞彬
    與本件扣案之違禁物有何關聯，故被告及其選任辯護人上開
    所言來源為林瑞彬等語，無從憑採。尤其，被告之母陳對，
    更於原審審理時具結證稱：林瑞彬曾向其承租南投縣草屯鎮
    ○○路○段143號之房間，承租近6個月後，林瑞彬突然離去
    ，其後林瑞彬之女友許雅玲陸續返回租屋處搬東西，林瑞彬
    所遺留之物都已經搬離，僅剩一些垃圾、紙屑、螺絲等物，
    其於出租前將之掃除丟棄等語（見原審卷第107至109頁），
    益見扣案之違禁物應與林瑞彬無關。雖林瑞彬別亦證述當初
    因案被捕後，尚有洗衣機、珠寶、翡翠、衣服、古董錶及音
    響等物留在租住處，故於警局時，電請許雅玲幫忙打包保管
    等語（見原審卷第114頁），許雅玲就此則證稱林瑞彬被逮
    捕後，雖有交代上情，然其未前去處等語（見原審卷第111
    頁），而不能排除當時林瑞彬應有若干物品遺留在租住處。
    然經上開調查後，既未發現林瑞彬與本件扣案之違禁物有何
    相干，則不論當時林瑞彬是否仍有其他財物未及取走，當不
    能只憑臆測，即謂前開槍彈等違禁物為林瑞彬所有；職是之
    故，被告聲請再傳喚林瑞彬為證，欲證明林瑞彬當時尚有物
    品未搬離乙節，核無調查必要。同理，除林瑞彬以外，證人
    許雅玲、甲○○固亦曾在該址住居，但也不能因此即不問其
    他，漫事指摘許雅玲、甲○○或其他曾出入之人涉嫌。
  (四)基於上開調查之結果，因扣案之違禁物不足認與林瑞彬有何
    關聯，故被告於警詢及偵訊時所供承其係自95年3月間起，
    為林瑞彬寄藏上開違禁物等自白，即乏佐證可認屬實，自不
    能採為判斷本件事實之基礎，此不可不辨。
  (五)惟本件扣案之違禁物確係從被告實力支配下之住所中，在其
    住處2樓客廳之沙發下、沙發旁牆角等處所起獲，並查與林
    瑞彬、許雅玲及甲○○等人無涉等事實，前已得證。被告於
    警詢時復自承其住處不在出租房屋之範圍內，也有利用鐵門
    區隔，房客不能任意出入其居住之範圍等情節（見警卷第3
    頁）。是被告就其家中存放本件扣案之違禁物一事，實無從
    推稱不知。則依一般經驗法則、論理法則及證據法則而言，
    本件顯係被告未經許可，持有前述具殺力之改造手槍、非制
    式子彈、制式霰彈及土造金屬槍管等違禁物後，分別放置在
    其住處中，當可認定。然此等違禁物並非如被告於警詢及偵
    訊時所言來自於林瑞彬，有前揭調查之結果可憑；此外，被
    告究係於何時地以何方法取得扣案之違禁物，因被告於本院
    矢口否認犯行，經勾稽全案相關事證後，又未見有何其他途
    徑可予究明，實已難再查考。故僅能依前開調查所得，認其
    係於97年3月4日12時5分許經警方搜索前，在某不詳地點所
    取得，惟尚無事證可認其於97年之前即已取得，故其取得之
    始時應再限縮為97年3月4日12時5分許前之97年間某日。其
    次，觀諸本案全卷，亦無事證可認扣案具殺傷力之改造手槍
    、制式霰彈、非制式子彈及土造金屬槍管等物，非被告所同
    時取得，當不宜因其矢口否認前揭犯行，即故予不利之論斷
    。本院遂參據上情，從最有利於被告者，認其應係於97年3
    月4日12時5分許前之97年間某日，在不詳地點，未經許可，
    而同時非法持有前開違禁物後，再分置於其住處2樓客廳之
    沙發下、沙發旁牆角等處。
  (七)綜上所述，本件事證已明，被告未經許可，而同時持有扣案
    具殺傷力之改造手槍1支、制式霰彈12顆、非制式子彈2顆及
    經公告屬槍砲主要組成零件之土造金屬槍管1支，已足可認
    定；被告前揭否認犯行之辯解，及選任辯護人所為被告無罪
    之辯護意旨，因查無實據，均不足予被告有利之判斷。
三、論罪科刑：
  (一)核被告丙○○所為，係犯槍砲彈藥刀械管制條例第8條第4項
    之未經許可持有可發射子彈具殺傷力之改造手槍、同條例第
    12條第4項之未經許可持有子彈、同條例第13條第4項之未經
    許可持有槍砲主要組成零件等罪。查上開被告所持有之違禁
    物，並無證據可認其係為林瑞彬或其他人所寄藏，其先前於
    警詢及偵訊中所言來源之自白，因無佐證可認屬實，不能採
    為判斷本件事實之基礎，前已敘明；故公訴意旨認被告所犯
    係該條例第8條第4項之未經許可寄藏可發射子彈具殺傷力之
    改造手槍、同條例第12條第4項之未經許可寄藏子彈、同條
    例第13條第4項之未經許可寄藏槍砲主要組成零件等罪，尚
    有未洽，且因所犯之條項均相同，僅罪名不同，故毋庸變更
    起訴法條，併予敘明。又非法持有、寄藏、出借槍砲彈藥刀
    械等違禁物，所侵害者為社會法益，如所持有、寄藏或出借
    客體之種類相同（如同為手槍，或同為子彈者），縱令同種
    類之客體有數個（如數枝手槍、數顆子彈），仍為單純一罪
    ，不發生想像競合犯之問題；若同時持有、寄藏或出借2不
    相同種類之客體（如同時持有手槍及子彈），則為一行為觸
    犯數罪名之想像競合犯（最高法院82年度台上字第5303號判
    決要旨參照）。故本件被告雖持有制式霰彈12顆、非制式子
    彈2顆，然依上開說明，應僅成立單純一未經許可持有具殺
    傷力之子彈罪，而不以其所持有之子彈數量而成立數罪；且
    被告同時持有上開改造手槍、子彈及槍砲主要組成零件之槍
    管，乃一行為觸犯數罪名之異種想像競合犯，依刑法第55條
    規定，應從一重之未經許可持有可發射子彈具殺傷力之改造
    手槍罪處斷。再者，被告曾於95年間犯偽造文書罪，經本院
    以95年度上訴字第1252號判處有期徒刑6月，得易科罰金確
    定，於96年4月10日繳清罰金而執行完畢等事實，有臺灣高
    等法院被告前案紀錄表1份附卷可按，其受上述徒刑之執行
    完畢後，5年以內故意再犯本件有期徒刑以上之罪，為累犯
    ，應依刑法第47條第1項之規定，加重其刑。
  (二)原判決以被告非法持有前揭違禁物，罪證明確，而予論科，
    固非無見。惟被告應係於97年3月4日12時5分許前之97年間
    某日，在不詳地點，未經許可，而同時非法持有前開違禁物
    等事實，業如上述；原判決既不採信被告於警詢及偵訊中所
    言扣案物來自於林瑞彬之辯解，何以仍認被告係自95年3月
    間起開始持有扣案之違禁物，並未敘明所憑之證據及得有此
    項心證之理由，此部分事實之認定，不無違誤。故被告提起
    上訴，矢口否認本件犯行，雖無理由，然原判決既有上開違
    誤，仍應由本院予以撤銷改判。爰審酌被告素行非佳，又持
    有一定數量之槍彈等違禁物，對社會治安造成潛在之危害不
    輕，還矢口否認犯行，未見悔悟，惟其持有之時間不長，復
    未見有持以供其他不法使用，乃再考量其犯罪之動機、目的
    、手段、方法等一切情狀後，量處如主文第2項所示之刑，
    並就科處罰金部分，併予諭知易服勞役之折算標準。扣案如
    附表編號一所示之改造手槍1支，具殺傷力；如附表編號二
    所示之土造金屬槍管1支，則為槍砲彈藥刀械管制條例第4條
    第2項前段所規定之槍砲主要組成零件，均係違禁物，不問
    屬於犯人與否，均應依刑法第38條第1項第1款之規定，宣告
    沒收；至制式霰彈12顆、非制式子彈2顆經先後2次之鑑定，
    皆予試射，而不復有殺傷力，已非違禁物，故不予沒收。另
    用以裝放制式霰彈12顆、土造金屬槍管1支之綠色皮包1個，
    因被告否認為其所有，亦無其他證據可認確係被告所有，致
    無從諭知沒收，亦予敘明。
據上論斷，應依刑事訴訟法第369條第1項前段、第364條、第299
條第1項前段，槍砲彈藥刀械管制條例第8條第4項、第12條第4項
、第13條第4項，刑法第11條前段、第55條、第47條第1項、第42
條第3項、第38條第1項第1款，判決如主文。
本案經檢察官丁○○到庭執行職務。
中    華    民    國    99    年    6     月    24    日
            刑事第九庭  審判長法  官  江  德  千
                              法  官  許  旭  聖
                              法  官  莊  深  淵
以上正本證明與原本無異。
如不服本判決應於收受送達後十日內向本院提出上訴書狀，其未
敘述上訴之理由者，並得於提起上訴後十日內向本院補提理由書
（均須按他造當事人之人數附繕本）「切勿逕送上級法院」。
                              書記官  陳  振  海
中    華    民    國    99    年    6     月    24    日
附表：
┌──┬─────────────────────┐
│編號│      應沒收之扣案物品名稱及數量          │
├──┼─────────────────────┤
│    │由仿SIG SAUER廠P220型半自動手槍製造之槍枝 │
│一  │，車通金屬槍管內阻鐵而成，擊發攻能正常，可│
│    │供擊發適用子彈使用，具殺傷力之改造手槍1支 │
│    │（槍枝管制編號：0000000000號）            │
├──┼─────────────────────┤
│二  │經公告屬槍砲主要組成零件之土造金屬槍管1支 │
└──┴─────────────────────┘

司法院資訊處製作；財團法人民間司法改革基金會備份。
